【裁判字號】    89,上易,11
【裁判日期】    900606
【裁判案由】    侵占
【裁判全文】
福建高等法院金門分院刑事判決                    八十九年度上易字第十一號
    上  訴  人  福建金門地方法院檢察署檢察官
    被      告  甲○○
    選任辯護人  毛國樑律師
右上訴人因被告侵占等案件，不服福建金門地方法院八十九年度易字第九號，中華民
國八十九年五月廿四日第一審判決（起訴案號福建金門地方法院檢察署八十八年度偵
字第二六二號），提起上訴，本院判決如左：
    主    文
上訴駁回。
    事實及理由
壹、關於有罪（違背查封效力罪）部分：
  一本案此部分經本院審理結果，認第一審判決認事用法及量刑均無不當，應予維持
    ，並引用第一審判決書記載之事實證據及理由。
  二檢察官上訴指摘原判決量刑偏輕，惟查原審係經審酌被告犯罪之動機、目的、手
    段，所生危害程度及犯罪後之態度等一切情狀量處被告拘役卅日並諭知易科罰金
    之標準，其量刑尚稱適當，檢察官上訴非有理由，應予駁回。
貳、關於無罪（侵占）部分：
  一本案此部分經本院審理結果認第一審判決被告無罪並無不當，應予維持，並引用
    第一審判決書記載之理由。
  二(一)檢察官上訴意旨略以：本件應屬動產租賃之法律關係，使用人使用租賃物，非
      但不給付使用對價並且占用不還，則屬侵占罪行，非民法之債務不履行等語。
    (二)經查本件自告訴人提供電動玩具之機台及軟體，被告提供場地水電及勞務共同
      經營遊藝場，並共同分配盈餘之情況以觀，自係二人互約出資以經營共同事業
      之合夥契約。即告訴人於證明書上簽名，其上亦標明「原合夥人」字樣，而該
      證明書上亦載明：「本人（指被告）與朱先生（指告訴人）合夥經營之小李飛
      刀遊藝場」等語（見偵卷第一六七頁）足見被告抗辯，本件係合夥契約尚非全
      屬無據，按合夥有民法第六百九十二條規定之解散原因後，尚須經清算程序，
      合夥關係始歸消滅，始得分析合夥財產，本案兩造均坦承：本件合夥尚未經過
      清算程序，則彼此間之債權債務如何，尚屬不明，告訴人自不能就屬於合夥之
      公同共有之財產請求被告給付，則被告之不給付之行為，自無侵占罪責可言，
      又告訴人於本院審理中主張本件係動產租賃契約，否認係合夥契約，益見本件
      被告與告訴人間就渠等之法律關係，顯有爭執，其間之權利義務關係顯有糾葛
      ，亦難僅因被告延不交付電動玩具之機台與軟台，即認其有侵占之犯行，本件
      顯係民事糾紛，應以民事訴訟解決，原審以此部分與上開判罪部分有裁判上一
      罪關係，不另為無罪之諭知，核無違誤，檢察官上訴非有理由，應另駁回。
據上論斷，應依刑事訴訟法第三百七十三條、第三百六十八條判決如主文。
本案經檢察官劉家芳到庭執行職務。
中      華      民      國    九十      年      六      月      六      日
                                    福建高等法院金門分院刑事庭
                                        審判長法  官  郭  君  勳
                                              法  官  林  勤  綱
                                              法  官  李  宗  榮
右正本證明與原本無異。
不得上訴。
中      華      民      國    九十      年      六      月      七      日
                                              書記官  李  麗  鳳


司法院資訊處製作；財團法人民間司法改革基金會備份。
